臺灣雲林地方法院刑事判決
109年度訴字第498號
                                      109年度訴字第634號
公  訴  人  臺灣雲林地方檢察署檢察官
被      告  賴永祥



選任辯護人  陳維鎧律師(法扶律師)
被      告  謝欣玫



            林銘賢




共      同
指定辯護人  本院公設辯護人郭雅琳  
上列被告等因違反毒品危害防制條例等案件，經檢察官分別提起
公訴（108年度偵字第8151號、第8152號、109年度偵字第1553號
、第3080號、第4977號），本院合併判決如下：
    主  文
賴永祥犯如附表一編號１至、附表二編號１、２及附表三編號１所
示之罪，各處如附表一編號１至、附表二編號１、２及附表三編號
１所示之刑及沒收。應執行有期徒刑拾年陸月。沒收部分併執行
之。
謝欣玫犯如附表二編號１、２及附表三編號２所示之罪，各處如附
表二編號１、２及附表三編號２所示之刑及沒收。應執行有期徒刑
捌年。沒收部分併執行之。
林銘賢犯如附表三編號１所示之罪，處如附表三編號１所示之刑及
沒收。
    事  實
一、賴永祥、謝欣玫均明知海洛因或甲基安非他命係毒品危害防
    制條例所列管之第一、二級毒品，林銘賢亦明知甲基安非他
    命係毒品危害防制條例所列管之第二級毒品，非經許可不得
    販賣，竟分別為下列行為：
  ㈠賴永祥基於販賣第一、二級毒品以營利之犯意，以其持用之O
    PPO廠牌行動電話1支（含搭配使用之門號0000000000號SIM
    卡1張；下稱甲手機）作為聯絡工具，分別：⒈於附表一編號
    １、３至８所示之時間、地點，以附表一編號１、３至８所示之方
    式，販賣海洛因給邱雲情1次、林小翠3次、林玉亭1次、林
    建誠1次、張良億1次；⒉於附表一編號２所示之時間、地點，
    以附表一編號２所示之方式，同時販賣海洛因、甲基安非他
    命給林小翠1次（即109年度訴字第498號起訴書犯罪事實一
    、㈠之附表一編號2部分）；⒊於附表一編號９至所示之時間
    、地點，以附表一編號９至所示之方式，販賣甲基安非他命
    給吳元輝6次（即109年度訴字第498號起訴書犯罪事實一、㈠
    之附表一編號9、10、12至15部分）。
  ㈡賴永祥、謝欣玫共同基於販賣第一、二級毒品以營利之犯意
    聯絡，以賴永祥持用之甲手機，及謝欣玫持用之OPPO廠牌行
    動電話1支（含搭配使用之門號0000000000號SIM卡1張；下
    稱乙手機）作為聯絡工具，分別：⒈於附表二編號１所示之時
    間、地點，以附表二編號１所示之方式，共同販賣海洛因給
    林建誠1次（即109年度訴字第498號起訴書犯罪事實一、㈡之
    附表二編號1部分）；⒉於附表二編號２所示之時間、地點，
    以附表二編號２所示之方式，共同販賣甲基安非他命給吳元
    輝1次（即起訴書犯罪事實一、㈠之附表一編號11及犯罪事實
    一、㈡之附表二編號2部分；業經公訴人以補充理由書更正為
    同1個犯罪事實，並刪除附表一編號11之記載）。
  ㈢賴永祥、林銘賢共同基於販賣第二級毒品以營利之犯意聯絡
    ，以賴永祥持用之甲手機作為聯絡工具，於附表三編號１所
    示之時間、地點，以附表三編號１所示之方式，共同販賣甲
    基安非他命給吳元輝1次（即109年度訴字第498號起訴書犯
    罪事實一、㈢之附表三）。
  ㈣謝欣玫基於販賣第一級毒品以營利之犯意，以其持用之不詳
    廠牌行動電話1支（含搭配使用之門號0000000000號SIM卡1
    張；下稱丙手機）作為聯絡工具，分別於附表三編號２所示
    之時間、地點，以附表三編號２所示之方式，販賣海洛因給
    陳育正1次（即109年度訴字第634號部分）。
二、嗣經檢察官聲請本院准許就賴永祥持用之門號0000000000號
    、謝欣玫持用之門號0000000000號、陳育正持用之門號0000
    000000號（業經法院認可）實施通訊監察，警方並循線於10
    8年12月25日持本院核發之108年度聲搜字第885號搜索票，
    至賴永祥、謝欣玫位於雲林縣○○市○○路000號302房之居處，
    對賴永祥、謝欣玫執行搜索，扣得賴永祥、謝欣玫所有如附
    表四所示之物，而悉上情。
三、案經臺灣雲林地方檢察署（下稱雲林地檢署）檢察官指揮暨
    彰化縣警察局彰化分局報告後偵查起訴。　　
    理  由
壹、程序方面（關於證據能力）：
    按被告以外之人於審判外之言詞或書面陳述，除法律有規定
    者外，不得作為證據；又被告以外之人於審判外之陳述，雖
    不符刑事訴訟法第159條之1至第159條之4等4條之規定，而
    經當事人於審判程序同意作為證據，法院審酌該言詞陳述或
    書面陳述作成時之情況，認為適當者，亦得為證據，同法第
    159條第1項、第159條之5第1項分別定有明文。本判決所引
    用被告賴永祥、謝欣玫、林銘賢以外之人於審判外之言詞、
    書面陳述，檢察官、被告賴永祥、謝欣玫、林銘賢及其等辯
    護人均同意作為證據使用，本院審酌該等證據作成時並無違
    法或不當之情況，亦無違法取證等瑕疵，且與待證事實具有
    關聯性，認為以之作為證據應屬適當，均有證據能力。
貳、實體方面：
一、上開犯罪事實，業據被告賴永祥、謝欣玫、林銘賢於警詢、
    偵查中、本院準備程序及審理時坦承不諱（警87304卷第3至
    17頁；他504卷第91至94頁；偵8152卷一第9至21頁、第89至
    94頁；偵8152卷二第59至62頁、第147至165頁、第175至179
    頁、第198至199頁、第213至215頁、第243至248頁；本院訴
    498卷一第229至238頁、第311、312頁），核與證人即藥腳
    邱雲情、林小翠、林玉亭、林建誠、張良億、吳元輝、陳育
    正於警詢及偵訊時證述之交易情節（偵8152卷一第57至68頁
    、第94至97頁、第105至111頁、第133至136頁、第139至146
    頁、第333至338頁、第343至344頁、第355至360頁、第363
    至364頁、第369至376頁、第379至382頁、第385至392頁；
    偵8152卷二第5至7頁、第219至221頁、第225至226頁、第22
    9至232頁；警87304卷第19至34頁）大致相符，並有下列證
    據資料可以佐證：
　㈠附表五所示之通訊監察譯文、通訊監察書暨電話附表、本院1
    08年聲搜字第885號搜索票（偵1553卷第129頁）、雲林縣警
    察局刑事警察大隊搜索扣押筆錄暨扣押物品目錄表、收據（
    偵8152卷一第30至35頁）、現場蒐證暨照片扣案物（偵8152
    卷一第25至28頁）、雲林地檢署109年度保字第228號扣押物
    品清單暨扣押物品照片（偵8152卷二第117至119頁）、雲林
    地檢署109年度保字第229號扣押物品清單暨扣押物照片（偵
    1553卷第277至279頁）、衛生福利部草屯療養院草療鑑字第
    1081200301號鑑驗書（偵1553卷第169頁）、被告賴永祥手
    機畫面翻拍截圖、被告謝欣玫手機畫面翻拍截圖（偵8152卷
    二第63至65頁）、被告賴永祥之雲林縣警察局刑事警察大隊
    查獲施用（持有）毒品案件經過情形紀錄表（偵8152卷一第
    24頁）及扣案如附表四編號１、２、５、６、８、、所示之物
    。
　㈡觀諸附表五之各編號所示被告賴永祥（或由不知情之謝欣玫
    傳話）與藥腳之對話內容，對話簡短，主要是在相約見面，
    且附表五之編號３部分有提到「一千塊喔」、「他說他要一
    半一半這樣你就懂了」、「一半一半，是要兩張給我就對了
    」、「兩千就對了」，編號６部分有提到「就是可以拿小吃
    一下的」，編號８部分有提到「（你跟誰？）一樣阿」、「
    （你今天要拿多少還我？）41阿」、「（你昨天欠我500你
    知道吧）對阿6阿」，編號９部分有提到「我朋友要再跟你借
    500」，編號有提到「我要跟你借一千塊一樣嗎」、「一樣
    阿」等語，此與一般親朋好友閒話家常之對話有別，而與實
    務上常見因顧慮遭毒品查緝，刻意避免於電話中提及毒品交
    易內容之情況相同，確實與現今毒品交易實況相當，益見被
    告賴永祥上開藥腳相約見面之通話內容，目的確係要交易毒
    品甚明，前揭證人邱雲情、林小翠、林玉亭、林建誠、張良
    億、吳元輝證述向被告賴永祥購買毒品之情節為真，應可採
    信。再觀之附表五之編號１、２、附表五之編號１所示之對
    話內容，其中編號１部分被告賴永祥、謝欣玫一開始聯繫時
    ，有提到「你那沒有了吧」、「我跟你講在哪」、「只有買
    500塊」、「不要像之前一樣買那麼多了喔」等語，顯然是
    以暗語在交代被告謝欣玫拿毒品給藥腳，之後被告賴永祥有
    對證人林建誠提到「少一佰」、「不是說這次剛好」、「你
    娘，不夠還在催」、「星期六給我補一補」，意在抱怨證人
    林建誠賒欠價金之事；又編號２部分被告賴永祥與證人吳元
    輝一開始之對話簡短，主要就是在相約見面，被告賴永祥隨
    即聯絡被告謝欣玫，並提到「我丟下去，他在加油站了」、
    「你看過的那個阿輝，每次都在等我的那個」、「（你不是
    要丟下來？）好，現在我在裝」等語，亦是以暗語在交代被
    告謝欣玫拿毒品給藥腳；編號１部分被告賴永祥與證人吳元
    輝一開始之對話簡短，主要就是在相約見面，最後被告賴永
    祥再告知證人吳元輝「我朋友到了喔」，益見被告賴永祥上
    開藥腳相約見面之通話內容，目的確係要交易毒品，並由被
    告謝欣玫或被告林銘賢負責前往交易無訛，前揭證人林建誠
    、吳元輝證述向被告賴永祥、謝欣玫、林銘賢購買毒品之情
    節為真，應可採信。另依附表五之編號２所示之對話內容，
    被告謝欣玫與證人陳育正有提到「你不是要抓那個給他看」
    、「抓過去看喔」、「他說他沒空過去，就我抓過去這裡，
    他看後，就看多少這樣」、「你看他什麼時候要過抓啦」、
    「他就沒空過去，他叫我去抓」，然後相約見面，亦與一般
    親朋好友閒話家常之對話有別，而與實務上常見因顧慮遭毒
    品查緝，刻意避免於電話中提及毒品交易內容之情況相同，
    確實與現今毒品交易實況相當，益見被告謝欣玫與上開藥腳
    相約見面之通話內容，目的確係要交易毒品甚明，前揭證人
    陳育正證述向被告謝欣玫購買毒品之情節屬實，應可採信。
二、就㈠附表一編號１部分之毒品交易金額，起訴書記載為海洛因
    新臺幣（下同）1或2千元，而證人邱雲情於警詢、偵訊時係
    證稱：這次購買3千元海洛因，一手交錢一手交貨等語（偵8
    152卷一第359、364頁），被告賴永祥則曾於109年4月7日警
    詢時供稱：這次我賣邱雲情海洛因1包，邱雲情拿3千元給我
    ，有交易成功等語（偵8152卷二第148、149頁），又於109
    年5月7日偵訊時改稱：有交易成功，但我印象中是賣邱雲情
    1、2千元，我給他海洛因1包等語（偵8152卷二第213、214
    頁），並於本院準備程序時供稱：這次到底拿到多少錢，時
    間太久，有點模糊等語（本院訴498卷第230頁），參以此次
    通聯譯文中兩人並沒有特別提到交易金額，依有疑唯有利被
    告認定原則，應認此次交易金額為1千元；㈡附表二編號２部
    分之毒品交易金額，起訴書有記載甲基安非他命5百元（原
    起訴書附表一編號），亦有記載甲基安非他命1千元（起訴
    書附表二編號２），而證人吳元輝於偵訊時係證稱：這次有
    交易成功，賴永祥叫謝欣玫拿1包甲基安非他命給我，我拿1
    千元給謝欣玫等語，又稱：這次有交易成功，我向賴永祥購
    買5百元甲基安非他命等語（偵8152卷二第229、230頁），
    被告賴永祥亦於警詢、偵訊時供稱：這次有交易成功，我叫
    謝欣玫拿1包甲基安非他命給吳元輝，謝欣玫拿到1千元後，
    再交給我等語，又於警詢時供稱：這次吳元輝跟我購買5百
    元甲基安非他命，但是是用賒欠的，有交易成功等語（偵81
    52卷二第157、158、160、245頁），並於本院準備程序供稱
    ：忘記這次有沒有跟吳元輝收到錢了等語（本院訴498卷一
    第237頁），被告謝欣玫於警詢時供稱：這次是阿輝（指吳
    元輝）要跟賴永祥甲基安非他命，當時我剛好在租屋處樓下
    ，賴永祥跟我說他從樓上丟甲基安非他命下來，要我去附近
    加油站（指斗六市西平路中油雅虎加油站）跟吳元輝交易，
    有交易成功，數量是1千元甲基安非他命，我忘記是賒帳還
    是現金交易等語（偵8152卷一第18頁），並於本院準備程序
    供稱：這次沒有跟吳元輝收到錢等語（本院訴498卷一第237
    頁），其等前後供述不一，且此次通聯譯文中並沒有特別提
    到交易金額，依有疑唯有利被告認定原則，應認此次交易金
    額為賒帳5百元。
三、營利意圖：
  ㈠按毒品危害防制條例所處罰之「販賣」毒品罪，所著重者為
    在主觀上有藉以牟利之惡性，及對毒品之擴散具有較有償或
    無償轉讓行為更嚴重之危害性，被告「營利」之意圖係從客
    觀之社會環境、情況及人證、物證等資料，依據證據法則綜
    合研判認定（最高法院95年度臺上字第301號判決意旨參照
    ）。另販賣毒品之所謂販賣行為，係行為人基於營利之目的
    ，而販入或賣出毒品而言。販賣毒品者，其主觀上須有營利
    之意圖，且客觀上有販賣之行為，即足構成，至於實際上是
    否已經獲利，則非所問。即於有償讓與他人之初，係基於營
    利之意思，並著手實施，而因故無法高於購入之原價出售，
    最後不得不以原價或低於原價讓與他人時，仍屬販賣行為。
    必也始終無營利之意思，縱以原價或低於原價有償讓與他人
    ，方難謂為販賣行為，而僅得以轉讓罪論處（最高法院93年
    度臺上字第1651號、94年度臺上字第5317號、99年度臺上字
    第4728號判決意旨參照）。而販賣海洛因、甲基安非他命，
    均非可公然為之，且有其獨特之販售通路及管道，復無公定
    價格，容易增減分裝之份量，亦常加入非毒品成分以稀釋純
    度，而每次買賣之價量，可能隨時依雙方關係深淺、資力、
    需求量及對行情之認知、來源是否充裕、查緝鬆嚴、購買者
    被查獲時供述購買對象之可能風險評估等，而異其標準，機
    動調整，非可一概而論。從而販賣之利得，除非經行為人詳
    細供出各次所販賣之毒品之進價及售價，且數量俱臻明確外
    ，實難查得其交易實情，然販賣者從價差或量差中牟利，方
    式雖異，惟其販賣行為在意圖營利則屬同一。故舉凡有償交
    易，除足以反證其確係另基於某種非圖利本意之關係外，通
    常尚難因無法查悉其精確之販入價格，作為是否高價賣出之
    比較，諉以無營利之意思而阻卻販賣犯行之追訴。
  ㈡就被告賴永祥單獨、共同販賣毒品之犯行（即附表一、附表
    二、附表三編號１部分），雖並未當場查獲販毒事實，又無
    扣得相關帳冊，無從查知其販賣毒品之確實數量及純度，致
    無從精確算知其販售毒品海洛因、甲基安非他命所獲利潤之
    數額，惟被告賴永祥與證人邱雲情、林小翠、林玉亭、林建
    誠、張良億、吳元輝交易毒品，均有約定須交付特定數額之
    金錢為代價，核屬「有償」之行為，業已認定如上，倘非有
    利可圖，被告賴永祥應無甘冒交付毒品會遭查獲之極大風險
    ，平白無故為該等交易行為，足證被告賴永祥販賣海洛因給
    證人邱雲情、林小翠、林玉亭、林建誠、張良億，販賣甲基
    安非他命給林小翠、吳元輝，均有從中賺取利潤而牟利至明
    ，是被告賴永祥主觀上有販賣毒品藉以營利之意圖無訛。
  ㈢就被告謝欣玫與被告賴永祥共同販賣毒品之犯行（即附表二
    部分），被告謝欣玫供稱：附表二編號１部分，林建誠有拿4
    00元給我，說差100元，我就打LINE跟賴永祥說；附表二編
    號２部分，吳元輝是賒帳500元的等語（本院訴498卷一第236
    、237頁），可見被告謝欣玫對於上開毒品交易均有約定須
    交付特定數額之金錢為代價，係屬「有償」之行為，有所知
    悉，亦應知悉倘非有利可圖，被告賴永祥應無甘冒交付毒品
    會遭查獲之極大風險，平白無故請被告謝欣玫為該等交易行
    為，足證被告謝欣玫對於其與被告賴永祥共同販賣海洛因給
    證人林建誠1次，共同販賣甲基安非他命給吳元輝1次，主觀
    上應知道被告賴永祥均有從中賺取利潤而牟利，被告謝欣玫
    亦有販賣毒品藉以營利之意圖無誤。
  ㈣就被告林銘賢與被告賴永祥共同販賣毒品之犯行（即附表三
    編號１部分），被告林銘賢供稱：我大概知道賴永祥請我將
    甲基安非他命交給別人，我收錢回來，賴永祥是要賺錢等語
    （本院訴498卷一第311、312頁），顯見被告林銘賢對於其
    與被告賴永祥共同販賣甲基安非他命給證人吳元輝1次，主
    觀上應知道被告賴永祥有從中賺取利潤而牟利，被告林銘賢
    亦有販賣毒品藉以營利之意圖無誤。
  ㈤就被告謝欣玫單獨販賣毒品之犯行（即附表三編號２部分），
    被告謝欣玫於本院準備程序時供稱：如果有跟陳育正收到50
    0元，可以賺到吃的等語（本院訴498卷一第239頁），顯見
    被告謝欣玫為此部分販賣第二級毒品給陳育正1次之犯行，
    具有營利意圖無誤。
四、按「安非他命」、「甲基安非他命」均係屬毒品危害防制條
    例第2條第2項第2款所列之第二級毒品，二者雖多為硫酸鹽
    或鹽酸鹽，可溶於水，為白色、略帶苦味之結晶，但使用劑
    量及致死劑量，仍屬有別，且目前國內發現者都為甲基安非
    他命的鹽酸鹽，國內緝獲之安非他命藥物，多為甲基安非他
    命，有行政院衛生署管制藥品管理局（現改制為行政院食品
    藥物管理署）93年2月9日管檢字第0930001092號函、93年12
    月22日管檢字第0930012251號函闡述甚詳，可見安非他命與
    甲基安非他命，係毒性有差別之第二級毒品（最高法院97年
    度台上字第4536號判決同此見解）；又安非他命在國內取得
    不易，施用情形較少，實務上尿液檢驗結果係甲基安非他命
    陽性反應者佔大部分等情，業經法務部調查局93年5月4日調
    科壹字第09362413980號函述明綦詳；復衡諸一般施用毒品
    者並不知「安非他命」、「甲基安非他命」之區別，對所施
    用之毒品究為何者並無辨明之能力等情，從而，應認被告3
    人與證人林小翠、吳元輝所慣稱之「安非他命」，實際上係
    指「甲基安非他命」，併此敘明。
五、綜上所述，被告賴永祥、謝欣玫、林銘賢之任意性自白，有
    上開補強證據可資佐證，與事實相符，自得採為認定被告3
    人本案犯行之證據。本案事證已臻明確，被告賴永祥上開單
    獨、共同販賣第一、二級毒品，被告謝欣玫上開共同、單獨
    販賣第一級毒品及共同販賣第二級毒品，被告林銘賢上開共
    同販賣第二級毒品之犯行，均可認定，應依法論科。
六、論罪科刑：
　㈠按行為後法律有變更者，適用行為時之法律，但行為後之法
    律有利於行為人者，適用最有利於行為人之法律，刑法第2
    條第1項定有明文。查毒品危害防制條例經總統於109年1月1
    5日修正公布，業於被告3人行為後之109年7月15日施行。茲
    就新舊法之比較適用說明如下：
  ⒈修正前毒品危害防制條例第4條第1項規定：「製造、運輸、
    販賣第一級毒品者，處死刑或無期徒刑；處無期徒刑者，得
    併科新臺幣2千萬元以下罰金。」修正後毒品危害防制條例
    第4條第1項則規定：「製造、運輸、販賣第一級毒品者，處
    死刑或無期徒刑；處無期徒刑者，得併科新臺幣3千萬元以
    下罰金。」修正後之規定有關無期徒刑得併科罰金刑之法定
    刑部分已提高，對被告並無較有利之情形。
  ⒉修正前毒品危害防制條例第4條第2項規定：「製造、運輸、
    販賣第二級毒品者，處無期徒刑或7年以上有期徒刑，得併
    科新臺幣1千萬元以下罰金。」修正後規定：「製造、運輸
    、販賣第二級毒品者，處無期徒刑或10年以上有期徒刑，得
    併科新臺幣1千5百萬元以下罰金。」修正後之規定提高法定
    刑，對被告並無較有利之情形。
  ⒊修正前毒品危害防制條例第17條第2項規定：「犯第4條至第8
    條之罪於偵查及審判中均自白者，減輕其刑。」修正後規定
    ：「犯第4條至第8條之罪於偵查及歷次審判中均自白者，減
    輕其刑。」依修正後法條之文義，參酌修正理由記載：原所
    稱「審判中」究指被告僅須於審判中曾有一次自白犯罪即應
    適用減刑規定，抑或須於歷次審判中均自白犯罪者始符合之
    ，解釋上易生爭議，考量原立法之目的，係在使前述毒品案
    件之刑事訴訟程序儘早確定，當以被告於歷次審判中均自白
    犯罪者，始足當之，故修正第2項，明定於偵查及歷次審判
    中均自白者，始減輕其刑等語，足見必須於歷次審判中均自
    白始得減輕，亦即限縮該條之適用情形，則修正後之毒品危
    害防制條例第17條第2項規定，對被告亦無較有利之情形。
  ⒋綜合前揭新舊法之比較結果，修正後之規定並未有利於被告
    ，是依刑法第2條第1項前段規定，本案自應適用被告3人行
    為時即修正前毒品危害防制條例之規定。
 ㈡核被告賴永祥所為，就附表一編號１、３至８及附表二編號１部分
   ，均係犯修正前毒品危害防制條例第4條第1項之販賣第一級
   毒品罪；就附表一編號２部分，係犯修正前毒品危害防制條例
   第4條第1、2項之販賣第一、二級毒品罪；就附表一編號９至
   、附表二編號２、附表三編號１部分，均係犯修正前毒品危害
   防制條例第4條第2項之販賣第二級毒品罪。核被告謝欣玫所
   為，就附表二編號１及附表三編號２部分，均係犯修正前毒品
   危害防制條例第4條第1項之販賣第一級毒品罪；就附表二編
   號２部分，係犯修正前毒品危害防制條例第4條第2項之販賣第
   二級毒品罪。核被告林銘賢所為，就附表三編號１部分，係犯
   修正前毒品危害防制條例第4條第2項之販賣第二級毒品罪。
 ㈢被告賴永祥、謝欣玫持有第一、二級毒品海洛因、甲基安非他
   命之低度行為，應為其等販賣第一、二級毒品之高度行為所
   吸收，均不另論罪；被告林銘賢持有第二級毒品甲基安非他
   命之低度行為，應為其販賣第二級毒品之高度行為所吸收，
   不另論罪。就附表一編號２部分，被告賴永祥一行為觸犯數罪
   名，依刑法第55條之規定，應從一重之販賣第一級毒品罪處
   斷。又被告賴永祥、謝欣玫所犯上開各罪間，犯意各別、行
   為互異，均應予分論併罰。
 ㈣被告賴永祥、謝欣玫就附表二編號１、２之販賣第一、二級毒品
   犯行，被賴永祥、林銘賢就附表三編號１之販賣第二級毒品犯
   行，分別有犯意聯絡及行為分擔，應論以共同正犯。
 ㈤刑之加重、減輕：
 ⒈累犯部分：
　 被告謝欣玫前因①施用毒品案件，經本院以105年度訴字第522
   號判決判處有期徒刑10月、1年2月，應執行有期徒刑1年8月
   確定；②因施用毒品案件，經本院以106年度訴字第311號判決
   判處有期徒刑11月確定；嗣上開①②所示案件，經本院以106年
   度聲字第772號裁定應執行有期徒刑2年2月確定，於108年5月
   23日假釋付保護管束，108年8月1日保護管束期滿，假釋未經
   撤銷，其未執行之刑，以已執行論等節，有其臺灣高等法院
   被告前案紀錄表在卷足憑，被告謝欣玫於受徒刑之執行完畢
   後，5年以內故意再犯本案有期徒刑以上之各罪，形式上已符
   合累犯規定之要件，經本院審酌被告謝欣玫之前已有多次施
   用毒品犯行，顯見其先前經歷施用毒品案件之偵、審程序，
   仍無法對其產生警惕作用而不再接觸毒品，竟又犯本案販賣
   第一、二級毒品之行為，顯見其刑罰反應力薄弱，自我控管
   之能力欠缺，主觀上惡性非輕，參酌大法官釋字第775號解釋
   意旨，故認被告謝欣玫於受有期徒刑之執行完畢後，5年內故
   意再犯本案販賣第一、二級毒品之犯行，均應依刑法第47條
   第1項規定加重其刑（法定刑為死刑、無期徒刑部分，依法不
   得加重）。
 ⒉按修正前毒品危害防制條例第17條第2項規定旨在獎勵犯罪人
   之悛悔，同時使偵查或審判機關易於發現真實，以利毒品查
   緝，俾收防制毒品危害之效；故不論該被告之自白，係出於
   自動或被動、簡單或詳細、一次或多次，並其自白後有無翻
   異，苟其於偵查及審判中均有自白，即應依法減輕其刑。是
   該條項減刑規定之適用，係指偵查及審判中均有自白而言。
   而所謂自白乃對自己之犯罪事實全部或主要部分為肯定供述
   之意（最高法院100年度臺上字第533號判決意旨參照）。經
   查，被告賴永祥、謝欣玫就本案販賣第一、二級毒品犯行、
   被告林銘賢就本案販賣第二級毒品犯行，於偵查及審判中均
   已自白犯行，已如前述，爰依修正前毒品危害防制條例第17
   條第2項之規定，均予以減輕其刑（依刑法第65條第2項規定
   ，無期徒刑減輕者，為20年以下15年以上有期徒刑）。
 ⒊按毒品危害防制條例第17條第1項規定：「犯第4條至第8條、
   第10條或第11條之罪，供出毒品來源，因而查獲其他正犯或
   共犯者，減輕或免除其刑。」所稱「供出毒品來源，因而查
   獲其他正犯或共犯」，須被告詳實供出與其犯罪有關之本案
   毒品來源的具體事證，因而使警方或偵查犯罪機關知悉其他
   正犯或共犯，據以查獲其人、其犯行的結果，二者兼備並有
   因果關係，始能獲上述減免其刑之寬典；又所謂查獲其人、
   其犯行者，須被告供述毒品來源之事證具體且有充分之說服
   力，方得獲邀上開減免其刑之寬典，以免因此一損人利己之
   誘因而無端嫁禍第三人。是被告供出毒品來源資訊與其所犯
   本案無關，或偵查犯罪機關未因而確實查獲被指訴者之犯行
   者，即與上開規定不符，無其適用之餘地（最高法院107年度
   台上字第4280號、108年度台上字第496號判決意旨參照）。
   經查，被告賴永祥雖就本案犯行供述其毒品來源係綽號「阿
   扁」之人，但被告無法提供「阿扁」之真實姓名（本院訴498
   卷一第460頁），故未能依被告之供述而查獲「阿扁」與本案
   相關之犯罪情事等情，有雲林縣警察局109年11月27日雲警刑
   偵三字第1090047837號函暨職務報告（本院訴498卷一第287
   至289頁），自無從認定有因被告賴永祥之供述而查獲「阿扁
   」，依據前開說明，應與毒品危害防制條例第17條第1項規定
   之要件不合，尚難據以減輕或免除其刑。
 ⒋刑法第59條：
 ①按犯罪之情狀顯可憫恕，認科以最低度刑仍嫌過重者，得酌量
   減輕其刑，刑法第59條定有明文。復按刑法第59條規定犯罪
   之情狀可憫恕者，得酌量減輕其刑，其所謂「犯罪之情狀」
   ，與同法第57條規定科刑時應審酌之一切情狀，並非有截然
   不同之領域，於裁判上酌減其刑時，應就犯罪一切情狀（包
   括刑法第57條所列舉之10款事項），予以全盤考量，審酌其
   犯罪有無可憫恕之事由（即有無特殊之原因與環境，在客觀
   上足以引起一般同情，以及宣告法定低度刑，是否猶嫌過重
   等等），以為判斷（最高法院95年度台上字第6157號判決參
   照）。另按刑法第59條所規定之酌量減輕其刑，係裁判上之
   減輕，必以犯罪之情狀可憫恕，認為宣告法定最低度之刑猶
   嫌過重者，始有其適用。如別有法定減輕之事由，應先依法
   定減輕事由減輕其刑後，猶嫌過重時，始得為之（最高法院8
   8年度台上字第1862號判決意旨參照）。
 ②經查，就被告賴永祥所犯附表一編號１至８部分，被告賴永祥、
   謝欣玫所犯附表二編號１部分，及被告謝欣玫所犯附表三編號
   ２部分，考量被告賴永祥、謝欣玫前揭販賣第一級毒品之犯行
   ，販賣期間並非甚長，被告賴永祥共同販賣及單獨販賣海洛
   因次數雖達9次，但各次販賣海洛因之金額多為2,000元以下
   之小額交易，所獲利益尚屬有限，相較於長期、大量販賣而
   獲取暴利之毒梟而言，被告賴永祥所為對社會秩序與國民健
   康之危害，輕重顯然有別，又被告謝欣玫共同販賣、單獨販
   賣次數各僅1次，次數少，販賣對象為2人，且其中1次主要是
   替被告賴永祥跑腿，另有1次從中賺取量差以供施用，實與長
   期、大量販賣毒品之大盤毒梟有別，而販賣第一級毒品罪最
   低本刑為無期徒刑，考量上情認被告賴永祥、謝欣玫縱然依
   毒品危害防制條例第17條第2項之規定減輕其刑後，所量處之
   最低度刑仍失之過苛（被告賴永祥至少應處有期徒刑15年，
   被告謝欣玫構成累犯至少應處有期徒刑15年1月），是認本案
   被告賴永祥、謝欣玫所犯販賣第一級毒品罪之情狀應有顯可
   憫恕之處，爰均依刑法第59條之規定酌減其刑，並依法遞減
   輕之，被告謝欣玫部分，並依法先加重後遞減輕之（法定刑
   為死刑、無期徒刑部分，依法不得加重）。
 ③被告林銘賢之辯護人雖為其主張：被告林銘賢是在被告賴永祥
   沒有辦法抽出時間交易，才幫忙跑腿交易，販賣次數只有1次
   ，也是小額交易，請審酌其交易情節相較一般販賣毒品案件
   輕微，請求再依刑法第59條之規定減輕其刑等語。然考量被
   告林銘賢就附表三編號１所為，乃販賣第二級毒品之犯行，而
   毒品對於人民身體與公共治安之危害程度非輕，立法者乃欲
   以重刑嚴懲販賣毒品之行為人，販賣第二級毒品罪依修正前
   毒品危害防制條例第4條第2項規定，原法定最輕本刑為有期
   徒刑7年，就被告林銘賢上開犯行，經本院依前述修正前毒品
   危害防制條例第17條第2項規定減輕其刑後，最低本刑已減為
   有期徒刑3年6月，已無情輕法重、顯可憫恕而需再酌減刑度
   之情事，本無再依刑法第59條規定酌減其刑之必要；再者，
   被告林銘賢供稱：我去送毒品之前賴永祥就有先請我吃，當
   時我還不知道要去送毒品，剛好我要下樓買東西，賴永祥才
   順便將毒品拿給我，叫我去加油站和全家中間那裡送毒品，
   賴永祥說那邊會有人騎機車在那邊等，我就拿毒品給他，他
   就拿1包零錢給我，我就把錢拿給賴永祥等語（本院訴498卷
   一第311、312頁），可見被告林銘賢為附表三編號１所示犯行
   ，可以享有被告賴永祥額外請其施用毒品之好處，被告林銘
   賢顯然是為了一己利益，而為本案共同販賣第二級毒品犯行
   ，實非有何特殊原因或環境致為犯罪之情形，其本案販賣第
   二級毒品之情節，在客觀上自難以引起一般人同情，亦無何
   顯可憫恕、若予以宣告法定最輕本刑尤嫌過重者之情形，自
   無刑法第59條減刑規定適用之餘地，故其辯護人此部分主張
   ，並非可採。
 ㈥爰審酌被告賴永祥前有違反麻醉藥品管理條例、違反毒品危害
   防制條例等前科紀錄，被告謝欣玫前有違反毒品危害防制條
   例之前科紀錄，被告林銘賢前有竊盜、詐欺、違反毒品危害
   防制條例等前科紀錄，均素行非佳，有其等臺灣高等法院被
   告前案紀錄表附卷可參；被告3人所為販賣毒品之行為，增加
   毒品在社會流通之危險性，且令施用者沉迷於毒癮，無法自
   拔，輕則戕害個人身心，重則因缺錢購毒而引發各種犯罪，
   實在不可取；再衡酌被告賴永祥為本案販賣第一級毒品之次
   數為9次（其中1次為同時販賣第一、二級毒品）、販賣對象
   為4人，販賣第二級毒品之次數為8次，販賣對象為1人，被告
   謝欣玫為本案販賣第一級毒品之次數為2次、販賣對象為2人
   ，販賣第二級毒品之次數為1次，販賣對象為1人，被告林銘
   賢為本案販賣第二級毒品之次數為1次，販賣對象為1人，各
   次販賣第一、二級毒品毒品之數量、犯罪所得並非鉅額，與
   大毒梟有所區別之犯罪情節，併考量被告3人在本案之角色地
   位，犯後均已坦承全部犯行，犯後態度尚佳，暨被告賴永祥
   自陳入監前從事食品包裝工作，未婚，家中有父母（辯護人
   並為被告賴永祥表示其父母均年事已高）之家庭及經濟狀況
   ，為高中肄業之教育程度，被告謝欣玫自陳入監服刑前在加
   油站工作，離婚，家中有母親（已與父親離婚）、1名成年女
   兒之家庭及經濟狀況，為國中肄業之教育程度，被告林銘賢
   自陳目前做工維生，未婚，獨居，家人僅有姐姐1人（已結婚
   外出）之家庭及經濟狀況，為國中畢業之教育程度（本院訴4
   98卷二第77至79頁、第286頁），以及檢察官之求刑、被告3
   人及其等辯護人對量刑之意見等一切情狀，分別對被告賴永
   祥量處如附表一編號１至、附表二編號１、２及附表三編號１所
   示之刑，並定其應執行刑如主文所示，對被告謝欣玫量處如
   附表二編號１、２及附表三編號２所示之刑，並定其應執行刑如
   主文所示，對被告林銘賢量處如附表三編號１所示之刑。
七、沒收部分：
  ㈠關於犯罪所得部分：
　⒈按犯罪所得，屬於犯罪行為人者，沒收之，於全部或一部不
    能沒收或不宜執行沒收時，追徵其價額。前條犯罪所得及追
    徵之範圍與價額，認定顯有困難時，得以估算認定之，刑法
    第38條之1第1項前段、第3項、第38條之2第1項前段分別定
    有明文。次按共同正犯犯罪所得之沒收或追徵，應就各人所
    分得之數為之。倘若共同正犯內部間，對於不法利得分配明
    確時，應依各人實際分配所得宣告沒收；若共同正犯成員對
    不法所得並無處分權限，與其他成員亦無事實上之共同處分
    權限者，自不予諭知沒收。又犯罪所得之沒收，性質類似不
    當得利之衡平措施，非屬刑罰，並不適用嚴格證明法則，無
    須證明至毫無合理懷疑之確信程度。且共同正犯各成員對於
    不法利得享有共同處分權限，惟彼此間分配狀況未臻具體或
    明確，自應負共同沒收之責；所謂負共同沒收之責，參照民
    法第271條「數人負同一債務，而其給付可分者，除法律另
    有規定或契約另有訂定外，應各平均分擔之」（最高法院10
    9年度臺上字第3251號、107年度臺上字第1572號判決意旨參
    照）。
　⒉經查：
　①就附表一編號１、２、３、５、６、７、８、、部分，被告賴永祥
    販賣第一、二級毒品之價金各均已如數取得，均屬其犯罪所
    得，因並未扣案，爰依刑法第38條之1第1項前段、第3項規
    定宣告沒收，於全部或一部不能沒收或不宜執行沒收時，追
    徵其價額。
　②就附表一編號４部分，被告賴永祥販賣第一級毒品之價金，已
    取得其中500元，屬於其犯罪所得，因並未扣案，爰依刑法
    第38條之1第1項前段、第3項規定宣告沒收，於全部或一部
    不能沒收或不宜執行沒收時，追徵其價額。
　③就附表二編號１部分，被告賴永祥、謝欣玫共同販賣第一級毒
    品之價金，已取得其中400元，而就取得的價金獲利如何分
    配，被告賴永祥供稱：當時我與謝欣玫同居，謝欣玫跟林建
    誠收的400元，有交給我等語（本院訴498卷一第236頁），
    是認本次之犯罪所得400元係歸屬被告賴永祥，被告謝欣玫
    並無犯罪所得，又被告賴永祥上開犯罪所得並未扣案，爰依
    刑法第38條之1第1項前段、第3項規定宣告沒收，並於全部
    或一部不能沒收或不宜執行沒收時，追徵其價額。
　④就附表三編號１部分，被告賴永祥、林銘賢共同販賣第二級毒
    品之價金，已如數取得，而就取得的價金獲利如何分配，被
    告賴永祥供稱：這次林銘賢收的500元，有給我，我沒有分
    錢給林銘賢等語（本院訴498卷一第238頁），是認本次之犯
    罪所得500元係歸屬被告賴永祥，被告林銘賢並無犯罪所得
    ，又被告賴永祥上開犯罪所得並未扣案，爰依刑法第38條之
    1第1項前段、第3項規定宣告沒收，並於全部或一部不能沒
    收或不宜執行沒收時，追徵其價額。
　⑤其餘賒欠之款項，因被告3人並未獲得，難認為其等之犯罪所
    得，故不予宣告沒收或追徵，附此敘明。
  ㈡關於供犯罪所用之物部分：
　⒈按犯毒品危害防制條例第4條至第9條之罪者，其供犯罪所用
    之物，不問屬於犯罪行為人與否，均沒收之，毒品危害防制
    條例第19條第1項定有明文。
　⒉經查：
　①就附表一各編號部分，扣案如附表四編號５、６、８、所示之
    物，均為被告賴永祥所有，且係作為被告賴永祥本案此部分
    犯行之犯罪工具，業據被告賴永祥供述在案（偵8152卷一第
    11頁；本院訴498卷二第66至68頁），爰依毒品危害防制條
    例第19條第1項之規定宣告沒收。
　②就附表二編號１、２及附表三編號１部分，扣案如附表四編號５
    、６、８、所示之物，均為被告賴永祥所有，且係作為被告
    賴永祥分別與被告謝欣玫、林銘賢為本案此部分犯行之犯罪
    工具，此據被告賴永祥供述在案（偵8152卷一第11頁；本院
    訴498卷二第66至68頁），爰依毒品危害防制條例第19條第1
    項規定，就被告賴永祥宣告沒收（最高法院107年度臺上字
    第1602號判決意旨參照）；另就附表二編號１部分，扣案如
    附表四編號所示之物，為被告謝欣玫所有，且係作為被告
    謝欣玫與被告賴永祥為本案此部分犯行之聯絡工具，此據被
    告謝欣玫供述在案（本院訴498卷二第66至67頁），爰依毒
    品危害防制條例第19條第1項規定，就被告謝欣玫宣告沒收
    （最高法院107年度臺上字第1602號判決意旨參照）。
　③就附表三編號２部分，被告謝欣玫有使用門號0000000000號SI
    M卡及搭配不詳廠牌行動電話作為聯絡工具，業經認定如前
    ，被告謝欣玫坦承上開物品為其所有，但該手機及門號已不
    在自己身上等情（本院訴498卷二第66頁），本院審酌SIM卡
    及所搭配之行動電話可供一般人日常生活聯絡使用，尚非專
    供販賣毒品所用，且被告謝欣玫此部分犯行案發至今已逾2
    年多，以行動電話、SIM卡等電子通訊產品因科技發展日新
    月異、更迭迅速之情以觀，該等物品現在殘餘價值理當不高
    ，若逕予宣告沒收或追徵價額，對於被告謝欣玫本案不法行
    為之評價與非難，抑或刑罰之預防或矯治目的助益甚微，故
    考量「沒收有無助於犯罪之預防」、「欲沒收之客體替代性
    及經濟價值之高低」及「執行沒收之程序成本與目的有無顯
    失均衡」等節，應認此等沒收顯然欠缺刑法上之重要性，為
    免將來執行困難及過度耗費公益資源，爰依刑法第38條之2
    第2項規定，不予宣告沒收及追徵。
　㈢關於毒品部分：　　
　⒈毒品危害防制條例第18條第1項規定，查獲之第一級、第二級
    毒品及專供製造或施用第一級、第二級毒品之器具，不問屬
    於犯罪行為人與否，均沒收銷燬之。
　⒉經查：
　①扣案如附表四編號１所示之海洛因17包（合包裝袋），均為第
    一級毒品，有附表四編號１所示之鑑驗書可資佐證，且被告
    賴永祥供承均為其所有，為本案販賣第一級毒品犯行所剩之
    物（本院訴498卷二第67至68頁），自與本案有關，應於被
    告賴永祥、謝欣玫本案最後一次販賣第一級毒品之犯行（即
    附表二編號１），依毒品危害防制條例第18條第1項前段規定
    ，對被告賴永祥、謝欣玫宣告沒收銷燬（最高法院97年度臺
    上字第3258號判決參照）。另盛裝前揭第一級毒品海洛因之
    包裝袋，以現今採行之鑑驗方式，仍會殘留微量毒品而無法
    將之完全析離，應各與第一級毒品海洛因視為一體，爰依毒
    品危害防制條例第18條第1項前段規定，併予宣告沒收銷燬
    ；至送驗耗費之毒品，既已滅失而不存在，自無於本案宣告
    沒收銷燬之必要。
  ②扣案如附表四編號２所示之甲基安非他命1包（合包裝袋）經
    送驗後檢出第二級毒品即禁藥甲基安非他命成分，有有附表
    四編號２所示之鑑驗書可資佐證，且被告賴永祥供承均為其
    所有，為本案販賣第二級毒品犯行所剩之物（本院訴498卷
    二第67至68頁），自與本案有關，應於被告賴永祥本案最後
    一次販賣第二級毒品之犯行（即附表一編號），依毒品危
    害防制條例第18條第1項前段規定，對被告賴永祥宣告沒收
    銷燬（最高法院97年度臺上字第3258號判決參照）。另盛裝
    前揭第二級毒品甲基安非他命之包裝袋，以現今採行之鑑驗
    方式，仍會殘留微量毒品而無法將之完全析離，應各與第二
    級毒品甲基安非他命視為一體，爰依毒品危害防制條例第18
    條第1項前段規定，併予宣告沒收銷燬；至送驗耗費之毒品
    ，既已滅失而不存在，自無於本案宣告沒收銷燬之必要。
　㈣至其餘附表四所示之扣案物，雖為被告賴永祥所有，並無證
    據證明與被告賴永祥所為本案各次犯行有關，故不併予宣告
    沒收，附此敘明。
八、應依刑事訴訟法第299條第1項前段，毒品危害防制條例第4
    條第1項、第2項（修正前）、第17條第2項（修正前）、第1
    9條第1項，刑法第2條第1項前段、第11條、第28條、第47條
    第1項、第51條第5款、第59條、第38條之1第1項前段、第3
    項、第38條之2第2項，判決如主文。
本案經檢察官吳淑娟、朱啟仁提起公訴，檢察官顏鸝靚到庭執行
職務。
中　　華　　民　　國　　110 　年　　12　　月　　30　　日
                  刑事第五庭    審判長法  官  梁智賢
                                      法  官  張恂嘉
                                      法  官  陳雅琪
以上正本證明與原本無異。
如不服本判決，應於判決送達後20日內，向本院提出上訴狀。（
須附繕本）
                                      書記官  林家莉
中　　華　　民　　國　　110 　年　　12　　月　　31　　日
附錄法條：
（修正前）毒品危害防制條例第4條
製造、運輸、販賣第一級毒品者，處死刑或無期徒刑；處無期徒
刑者，得併科新臺幣2千萬元以下罰金。
製造、運輸、販賣第二級毒品者，處無期徒刑或7年以上有期徒
刑，得併科新臺幣1千萬元以下罰金。
製造、運輸、販賣第三級毒品者，處5年以上有期徒刑，得併科
新臺幣7百萬元以下罰金。
製造、運輸、販賣第四級毒品者，處3年以上10年以下有期徒刑
，得併科新臺幣3百萬元以下罰金。
製造、運輸、販賣專供製造或施用毒品之器具者，處1年以上7年
以下有期徒刑，得併科新臺幣1 百萬元以下罰金。
前五項之未遂犯罰之。 

附表一：賴永祥單獨販賣部分
編號 販毒者 交易對象 交易時間 交易地點 交易方式 毒品交易數量、金額（新臺幣） 所犯罪名 １ 賴永祥 邱雲情 108年12月22日上午8時57分56秒稍後 雲林縣斗六市大學路與府文路口 賴永祥於附表五之編號１所示時間，持用甲手機與邱雲情持用之門號0000000000號行動電話相約見面後，於左揭時間、地點以一手交錢一手交貨之方式，販賣右揭毒品給邱雲情1次。 海洛因1包、1,000元（起訴書贅載2,000元）   賴永祥販賣第一級毒品罪，處有期徒刑柒年玖月。 未扣案之犯罪所得新臺幣壹仟元沒收，於全部或一部不能沒收或不宜執行沒收時，追徵其價額。又扣案如附表四編號５、６、８、所示之物，均沒收。   ２ 賴永祥 林小翠 108年11月6日下午5時33分33秒（起訴書記載為5時0分16秒）稍後  雲林縣斗六市民生南路之「異人咖啡館」對面「上好藥局」前 賴永祥於附表五之編號２所示時間，持用甲手機與林小翠之妹妹林玉亭持用之門號0000000000號行動電話相約見面後，於左揭時間、地點以一手交錢一手交貨之方式，販賣右揭毒品給林小翠1次。 ①海洛因1包、1,000元 ②甲基安非他命1包、500 元。 賴永祥販賣第一級毒品罪，處有期徒刑捌年。 未扣案之犯罪所得新臺幣壹仟伍佰元沒收，於全部或一部不能沒收或不宜執行沒收時，追徵其價額。又扣案如附表四編號５、６、８、所示之物，均沒收。 ３ 賴永祥 林小翠 108 年11月25日下午1時37分14秒（起訴書記載為12時36分48秒）稍後  雲林縣斗六市監理站旁 賴永祥於附表五之編號３所示時間，持用甲手機與林小翠之妹妹林玉亭持用之門號0000000000號行動電話相約見面後，於左揭時間、地點以一手交錢一手交貨之方式，販賣右揭毒品給林小翠1次。 海洛因1小包、1,000元 賴永祥販賣第一級毒品罪，處有期徒刑柒年玖月。 未扣案之犯罪所得新臺幣壹仟元沒收，於全部或一部不能沒收或不宜執行沒收時，追徵其價額。又扣案如附表四編號５、６、８、所示之物，均沒收。   ４ 賴永祥 林小翠 108 年12月5日上午8時49分12秒（起訴書記載為7時23分42秒）後  雲林縣斗六市西平路中油加油站旁 賴永祥於附表五之編號４所示時間，持用甲手機與林小翠持用之門號0000000000號行動電話相約見面後，於左揭時間、地點以賒帳500元之方式，販賣右揭毒品給林小翠1次。 海洛因1包、1,000元（賒帳500元） 賴永祥販賣第一級毒品罪，處有期徒刑柒年玖月。 未扣案之犯罪所得新臺幣伍佰元沒收，於全部或一部不能沒收或不宜執行沒收時，追徵其價額。又扣案如附表四編號５、６、８、所示之物，均沒收。 ５ 賴永祥 林小翠 108年12月23日上午10時23分6秒（起訴書記載為10時8分55秒）稍後 雲林縣莿桐鄉中正路7-11便利商店前 賴永祥於附表五之編號５所示時間，持用甲手機與林小翠持用之門號0000000000號行動電話相約見面後，於左揭時間、地點以一手交貨一手交錢之方式，販賣右揭毒品給林小翠1次。 海洛因1包、 1,000元 賴永祥販賣第一級毒品罪，處有期徒刑柒年玖月。 未扣案之犯罪所得新臺幣壹仟元沒收，於全部或一部不能沒收或不宜執行沒收時，追徵其價額。又扣案如附表四編號５、６、８、所示之物，均沒收。 ６ 賴永祥 林玉亭 108年11月8日晚間7時40分59秒稍後 雲林縣斗六市西平路中油加油站旁 賴永祥於附表五之編號６所示時間，持用甲手機與林玉亭持用之門號0000000000號行動電話相約見面後，於左揭時間、地點以一手交錢一手交貨之方式，販賣右揭毒品給林玉亭1次。 海洛因1包、600 元 賴永祥販賣第一級毒品罪，處有期徒刑柒年捌月。 未扣案之犯罪所得新臺幣陸佰元沒收，於全部或一部不能沒收或不宜執行沒收時，追徵其價額。又扣案如附表四編號５、６、８、所示之物，均沒收。 ７ 賴永祥 林建誠 108年11月12日上午9時16分40秒（起訴書記載為9時16分11秒）稍後  雲林縣○○市○○路000號301室 賴永祥（由不知情之謝欣玫代為接聽）於附表五之編號７所示時間，以甲手機與林建誠持用之門號0000000000號行動電話聯絡，林建誠表示要找賴永祥，請賴永祥看LINE通訊軟體，再由賴永祥於左揭時間、地點以一手交錢一手交貨之方式，販賣右揭毒品給林建誠1次。 海洛因1包、500 元 賴永祥販賣第一級毒品罪，處有期徒刑柒年捌月。 未扣案之犯罪所得新臺幣伍佰元沒收，於全部或一部不能沒收或不宜執行沒收時，追徵其價額。又扣案如附表四編號５、６、８、所示之物，均沒收。 ８ 賴永祥 張良億 108年11月9日下午3時26分40秒（起訴書記載為3時4分56秒）稍後 雲林縣斗六市虎溪里某7-11便利商店旁 賴永祥於附表五之編號８所示時間，持用甲手機與張良億持用之門號0000000000號行動電話相約見面後，於左揭時間、地點以一手交錢一手交貨之方式，販賣右揭毒品給張良億1次。 海洛因1包、2,000元 賴永祥販賣第一級毒品罪，處有期徒刑柒年拾月。 未扣案之犯罪所得新臺幣貳仟元沒收，於全部或一部不能沒收或不宜執行沒收時，追徵其價額。又扣案如附表四編號５、６、８、所示之物，均沒收。 ９ 賴永祥 吳元輝 108 年10月31日晚間9時35分13秒（起訴書記載為6時44分6秒）稍後 雲林縣斗六市西平路中油加油站旁 賴永祥於附表五之編號９所示時間，持用甲手機與吳元輝持用之門號0000000000號行動電話相約見面後，於左揭時間、地點以賒帳500元之之方式，販賣右揭毒品給吳元輝1次。 甲基安非他命1 包、500元（賒帳） 賴永祥販賣第二級毒品罪，處有期徒刑參年捌月。 扣案如附表四編號５、６、８、所示之物，均沒收。  賴永祥 吳元輝 108 年11月10日下午2時34分40秒（起訴書記載為11時40分19秒）後  雲林縣斗六市西平路中油加油站旁 賴永祥於附表五之編號所示時間，持用甲手機與吳元輝持用之門號0000000000號行動電話相約見面後，於左揭時間、地點以一手交錢一手交貨之方式，販賣右揭毒品給吳元輝1次。 甲基安非他命1 包、500元 賴永祥販賣第二級毒品罪，處有期徒刑參年捌月。 未扣案之犯罪所得新臺幣伍佰元沒收，於全部或一部不能沒收或不宜執行沒收時，追徵其價額。又扣案如附表四編號５、６、８、所示之物，均沒收。  賴永祥 吳元輝 108 年11月18日上午10時51分45秒（起訴書記載為10時48分54秒）稍後  雲林縣斗六市西平路中油加油站旁 賴永祥於附表五之編號所示時間，持用甲手機與吳元輝持用之門號0000000000號行動電話相約見面後，於左揭時間、地點以賒帳500元之方式，販賣右揭毒品給吳元輝1次。 甲基安非他命1包、500元（賒帳） 賴永祥販賣第二級毒品罪，處有期徒刑參年捌月。 扣案如附表四編號５、６、８、所示之物，均沒收。  賴永祥 吳元輝 108年11月23日凌晨0時57分53秒（起訴書記載為0時40分40秒）稍後  雲林縣斗六市西平路中油加油站旁 賴永祥於附表五之編號所示時間，持用甲手機與吳元輝持用之門號0000000000號行動電話相約見面後，於左揭時間、地點以賒帳之方式，販賣右揭毒品給吳元輝1次。 甲基安非他命1包、1,000元（賒帳） 賴永祥販賣第二級毒品罪，處有期徒刑參年玖月。 扣案如附表四編號５、６、８、所示之物，均沒收。  賴永祥 吳元輝 108 年11月24日下午11時44分45秒（起訴書記載為11時33分30秒）稍後  雲林縣斗六市西平路中油加油站旁 賴永祥於附表五之編號所示時間，持用甲手機與吳元輝持用之門號0000000000號行動電話相約見面後，於左揭時間、地點以一手交錢一手交貨之方式，販賣右揭毒品給吳元輝1次。 甲基安非他命1 包、1,000元 賴永祥販賣第二級毒品罪，處有期徒刑參年玖月。 未扣案之犯罪所得新臺幣壹仟元沒收，於全部或一部不能沒收或不宜執行沒收時，追徵其價額。又扣案如附表四編號５、６、８、所示之物，均沒收。  賴永祥 吳元輝 108 年11月28日晚間10時6分22秒（起訴書記載為7時57分16秒）稍後  雲林縣斗六市西平路中油加油站旁 賴永祥於附表五之編號所示時間，持用甲手機與吳元輝持用之門號0000000000號行動電話相約見面後，於左揭時間、地點以賒帳500元之方式，販賣右揭毒品給吳元輝1次。 甲基安非他命1包、500元（賒帳） 賴永祥販賣第二級毒品罪，處有期徒刑參年捌月。 扣案如附表四編號２所示之第二級毒品，沒收銷燬。又扣案如附表四編號５、６、８、所示之物，均沒收。 

附表二：賴永祥與謝欣枚共同販賣部分
編號 販毒者 交易對象 交易時間 交易地點 交易方式 毒品交易數量、金額（新臺幣） 所犯罪名 １ 賴永祥及謝欣玫 林建誠 108 年12月25日上午4時16分45秒稍後  雲林縣○○市○○路000號301室 林建誠先以通訊軟體LINE與被告賴永祥聯絡毒品交易事宜，再由賴永祥於附表五之編號１①所示時間，持用甲手機與謝欣玫持用之乙手機聯絡（含以LINE聯絡），並告知左揭毒品放置地點，由謝欣玫依賴永祥指示，於左揭時間、地點，以賒帳100元之方式，販賣右揭毒品給林建誠1次。事後，賴永祥於附表五之編號１②至⑥所示時間，與林建誠聯繫尚賒欠100元之事。 海洛因1包、500 元（賒帳100元）  賴永祥共同販賣第一級毒品罪，處有期徒刑柒年捌月。 未扣案之犯罪所得新臺幣肆佰元沒收，於全部或一部不能沒收或不宜執行沒收時，追徵其價額。又扣案如附表四編號１所示之第一級毒品，沒收銷毀。又扣案如附表四編號５、６、８、所示之物，均沒收。 謝欣玫共同販賣第一級毒品罪，累犯，處有期徒刑柒年柒月。 扣案如附表四編號１所示之第一級毒品，沒收銷毀。又扣案如附表四編號所示之物，沒收。 ２ 賴永祥及謝欣玫 吳元輝 108 年11月14日晚間10時54分59秒（起訴書記載為1042分52秒）稍後 　 雲林縣斗六市西平路中油雅虎加油站旁 賴永祥於附表五之編號２①、②所示時間，持用甲手機與吳元輝持用之門號0000000000號行動電話相約見面交易毒品事宜，再由賴永祥於附表五之編號２③、④所示時間，持用甲手機與謝欣玫持用之乙手機聯絡，並提供左揭毒品，由謝欣玫依賴永祥指示於左揭時間、地點以賒欠之方式，販賣右揭毒品給吳元輝1次。 甲基安非他命1 包、500元（賒帳）（起訴書誤載為1,000元，並漏載賒帳）。   賴永祥共同販賣第二級毒品罪，處有期徒刑參年捌月。 扣案如附表四編號５、６、８、所示之物，均沒收。 謝欣玫共同販賣第二級毒品罪，累犯，處有期徒刑參年柒月。 扣案如附表四編號所示之物，沒收。 

附表三：賴永祥與林銘賢共同販賣部分、謝欣玫單獨販賣部分
編號 販毒者 交易對象 交易時間 交易地點 交易方式 毒品交易數量、金額（新臺幣） 所犯罪名 １ 賴永祥及林銘賢 吳元輝 108 年11月18日晚間11時17分17秒（起寺書記載為11 16分25秒）稍後  雲林縣斗六市西平路中油加油站旁巷子內 賴永祥於附表五之編號１所示時間，持用甲手機與吳元輝持用之門號0000000000號行動電話相約見面後，並提供左揭毒品，指示林銘賢於左揭時間、地點以一手交錢一手交貨之方式，販賣右揭毒品給吳元輝1次。 甲基安非他命1包、500元 賴永祥共同販賣第二級毒品罪，處有期徒刑參年捌月。 未扣案之犯罪所得新臺幣伍佰元沒收，於全部或一部不能沒收或不宜執行沒收時，追徵其價額。又扣案如附表四編號５、６、８、所示之物，均沒收。 林銘賢共同販賣第二級毒品罪，處有期徒刑參年陸月。  ２ 謝欣玫 陳育正 108 年12月27日晚間下午2時55分8秒稍後 謝欣玫位於雲林縣○○市○○路000號302室之租屋處 謝欣玫於附表五之編號２所示時間，持用丙手機與陳育正持用之門號0000000000號行動電話相約見面後，於左揭時間、地點以賒帳之方式，販賣右揭毒品給陳育正1次。 海洛因1包、500元（賒帳） 謝欣玫販賣第一級毒品罪，累犯，處有期徒刑柒年捌月。  

附表四：
編號 物品名稱 數量 所有人 備註 1 海洛因 17包（總毛重7.65公克） 賴永祥 ①衛生福利部草屯療養院草療鑑字第1081200301號鑑驗書（偵1553卷）：編號1（白色粉末）、13（白色碎塊）檢出海洛因成分 ②宣告沒收銷燬 2 甲基安非他命 1包 賴永祥  ①衛生福利部草屯療養院草療鑑字第1081200301號鑑驗書（偵1553卷）：檢出甲基安非他命 ②宣告沒收銷燬 3 甲基安非他命吸食器 1組 賴永祥 與本案無關 4 注射針筒 4支 賴永祥 與本案無關 5 分裝袋 1包 賴永祥 宣告沒收 6 塑膠鏟管 1支 賴永祥 宣告沒收 7 新臺幣 17,400元 賴永祥 無證據證明為賴永祥本案犯行之犯罪所得 8 電子磅秤 1臺 賴永祥 宣告沒收 9 SONY牌智慧型手機（IMEI：000000000000000號） 1支（無門號） 賴永祥 與本案無關 10 oppo牌智慧型手機（IMEI：000000000000000、000000000000000號）（含門號：0000000000號SIM卡） 1支（1張） 賴永祥 宣告沒收 11 oppo牌智慧型手機（IMEI：000000000000000、0000000000000000號）（含門號：0000000000、0000000000號） 1支（2張）  謝欣玫 宣告沒收 

附表五：

編號  時      間     通 訊 監 察 譯 文 內 容   備      考 １ ① 108 年12月22 日上午8 時57 分56秒 【基地台位置 ：雲林縣○○ 市○○路○段 000 號（體育 館）】 Ａ：0000-000000（賴永祥）         ↑ Ｂ：0000-000000（邱雲情） ㈠通訊監察譯文出處：偵8152卷一第359頁 ㈡通訊監察書：本院108年聲監續字第659號（偵1553卷第173頁）   Ａ：你在哪。 Ｂ：大家市那裏，警局前面那裏，阿你     在哪裡。 Ａ：醫院阿。 Ｂ：那你開出來大學路這我過去。 Ａ：好。  ２ ① 108 年11月6 日下午5 時0 分16秒【基地 台位置：雲林 縣○○市○○ 路00號（站前 銀座帝國大樓 ）】 Ａ：0000-000000（賴永祥）         ↓ Ｂ：0000-000000（林玉亭） ㈠通訊監察譯文出處：偵8152卷一第372至373頁 ㈡通訊監察書：本院108年聲監字第459號（偵1553卷第171頁）   Ａ：你還要多久會到。 Ｂ：現在在斗六高速公路下而已。 Ａ：哪裡。 Ｂ：斗六高速公路下。 Ａ：你要到前五分鐘打給我。 Ｂ：現在差不多，阿會塞車。 Ａ：你要到之前打給我。   ② 108 年11月6 日下午5 時33 分33秒【基地 台位置：雲林 縣○○市○○ 街00號】 Ａ：0000-000000（賴永祥）         ↓ Ｂ：0000-000000（林玉亭）    Ａ：你不是說你在人文風尚。 Ｂ：異人館。 Ａ：對阿人文咖啡館隔壁。 Ｂ：對阿。 Ａ：怎麼沒看到你，我在對面水果攤。 Ｂ：我怎麼沒看到你，你在我們後面耶     ，你在直直過來。 Ａ：我往哪邊過去。 Ｂ：往火車站的另外那邊。 Ａ：往火車站那邊。 Ｂ：你有看到一個幼文婦產科嗎。 Ａ：有，在後面。  ３ ① 108 年11月25 日中午12時36 分48秒【基地 台位置：未顯 示】 Ａ：0000-000000（賴永祥）         ↑ Ｂ：0000-000000（林玉亭） ㈠通訊監察譯文出處：偵8152卷一第373至374頁 ㈡通訊監察書：本院108年聲監字第459號（偵1553卷第171頁）   Ｂ：你在哪。為什麼打電話關機。要退     你錢阿。 Ａ：你說一千塊喔。 Ｂ：對阿你今天怎麼關機？我不知道他     今天有沒有要那個。 Ａ：哪一隻？ Ｂ：66那隻。 Ａ：那隻我拔起來了。 Ｂ：拔起來怎麼不說。 Ａ：忘記我拔起來了。 Ｂ：我姊剛跟我媽看完醫生而已。 Ａ：現在喔？ Ｂ：對。 Ａ：我現在正要回去斗六阿怎樣？ Ｂ：他說他要一半一半的這樣你就懂了     。 （背景音：與旁邊女子說話：你要退他 嗎？） Ａ：他要還我多少。 Ｂ：一千阿。 Ａ：一半一半，是要兩張給我就對了? Ｂ：兩千就對了。 Ａ：人現在在醫院就對了？ Ｂ：你人多久會到？ Ａ：我現在出發看你是要在醫院等我，     還是要在公園。 Ｂ：哪個公園？ Ａ：那天。 Ｂ：知道了，還是我們先去吃一個飯，     還沒吃很餓。 Ａ：好，你們先去吃，吃飽打給我。   ② 108 年11 月2 5 日下午1 時 37分14秒【基 地台位置：雲 林縣○○市○ ○里○○路00 號4樓屋凸】 Ａ：0000-000000（賴永祥）         ↑ Ｂ：0000-000000（林玉亭）    （背景音：Ｂ：他騎機車出事現在跟阿 弟仔借） Ｂ：我在OK了阿，你不是說在臺大要去     我家的路上？ Ａ：我家的路啦。 Ｂ：喔，電話很小生啦，好啦要約在那     裏？ Ａ：你去公園啦。 Ｂ：公園喔，好，哪個公園。 Ａ：監理站啦。 （背景音Ｂ：他出事之後我不要，不然 你要嘛）  ４ ① 108 年12月5 日上午7 時23 分42秒【基地 台位置：未顯 示】 Ａ：0000-000000（賴永祥）         ↑ Ｂ：0000-000000（林小翠） ㈠通訊監察譯文出處：偵8152卷一第142頁 ㈡通訊監察書：本院108年聲監續字第659號（偵1553卷第173頁）   Ｂ：要去哪找你？起床，起床。 Ａ：怎樣？ Ｂ：要去哪找你？ Ａ：你誰？ Ｂ：我她姊啦，在睡覺喔？ Ａ：加油站啦，我沒在睡。 Ｂ：起床了啦。   ② 108 年12月5 日上午8 時49 分12秒【基地 台位置：未顯 示】 Ａ：0000-000000（賴永祥）         ↑ Ｂ：0000-000000（林小翠）    Ａ：在走了。 Ｂ：喔。  ５ ① 108 年12月23 日上午10時8 分55秒【基地 台位置：雲林 縣○○鎮○○ 里○○0000號 （三好汽旅） 】 Ａ：0000-000000（賴永祥）         ↑ Ｂ：0000-000000（林小翠） ㈠通訊監察譯文出處：偵8152卷一第375頁 ㈡通訊監察書：本院108年聲監續字第659號（偵1553卷第173頁）   Ｂ：要打賴還是手機，賴你們都不接。 Ａ：莿桐7-11。 （由謝欣玫接聽再馬上傳言給賴永祥）   ② 108 年12月23 日上午10時23 分6 秒【基地 台位置：雲林 縣○○鎮○○ 里○○0000號 （三好汽旅） 】 Ａ：0000-000000（賴永祥）         ↑ Ｂ：0000-000000（林小翠）    Ｂ：我到了。 Ａ：好，我馬上到。  ６ ③ 108 年11月8 日晚間7 時40 分59秒【基地 台位置：雲林 縣○○市○○ 路000 號14樓 樓頂屋突層（ 華安）】 Ａ：0000-000000（賴永祥）         ↓ Ｂ：0000-000000（林玉亭） ㈠通訊監察譯文出處：偵8152卷一第171頁 ㈡通訊監察書：本院108年聲監字第459號（偵1553卷第171頁）   Ｂ：他說他很痛苦，他說他沒了。 Ａ：誰？ Ｂ：你朋友明天有空嗎？ Ａ：我哪一個朋友啦？ Ｂ：就是可以拿小吃一下（音譯）的。 Ａ：我哪一個朋友？ Ｂ：因為他來不及去醫院拿阿。 Ａ：什麼意思。 Ｂ：他要去拿小吃一下要趕上班來不及     阿。 Ａ：什麼意思他來不及？怎麼不提前跟     你說？ Ｂ：我也這樣說阿。 Ａ：可以叫別人幫他拿阿。 Ｂ：我也這樣跟他說阿，他說他這樣明     天早上要拿2000，我說那個早早就     要講了，我是不是可以叫人去拿。 Ａ：對阿。 Ｂ：我也不會講啦，我覺得他做事就是     明明很多事可以不去遇到的可以避     免的都等到火燒屁股了才要叫人家     幫忙。 Ａ：我打line啦，這那麼貴。  ７ ① 108 年11月12 日上午9 時16 分11秒【基地 台位置：雲林 縣○○市○○ ○路00號】 Ａ：0000-000000（謝欣玫使用）         ↓ Ｂ：0000-000000（林建誠） ㈠通訊監察譯文出處：偵8152卷一第389頁 ㈡通訊監察書：本院108年聲監字第459號（偵1553卷第171頁）   Ａ：你在樓下喊什麼？這電話是怎樣？ （背景音：男：重打阿）   ② 108 年11月12 日上午9 時16 分40秒【基地 台位置：雲林 縣○○市○○ ○路00號】 Ａ：0000-000000（謝欣玫使用）         ↓ Ｂ：0000-000000（林建誠）    Ａ：你在樓下喊什麼？ Ｂ：阿弟（音譯）呢？ Ａ：他在睡覺啦，你在樓下喊會不會太     誇張，你怎麼不打電話。 Ｂ：有啊。 Ａ：有？我怎麼沒看到。 Ｂ：你看他的LINE，我打快10幾通了。 Ａ：我有叫了，你不要再這樣喊了。 Ｂ：好啦。  ８ ① 108 年11月9 日下午3 時4 分56秒【基地 台位置：雲林 縣○○市○○ ○路00號】 Ａ：0000-000000（賴永祥）         ↓ Ｂ：0000-000000（張良億） ㈠通訊監察譯文出處：偵8152卷一第336至337頁 ㈡通訊監察書：本院108年聲監字第459號（偵1553卷第171頁）   Ｂ：你起床了喔？ Ａ：對阿。 Ｂ：我要去哪裡找你？ Ａ：你跟誰？ Ｂ：我而已。 Ａ：一樣阿。 Ｂ：虎尾溪我就沒辦法走阿。 Ａ：你人在哪？ Ｂ：我在台三阿。 Ａ：你沒走過嗎？ Ｂ：剛去臺中阿。 Ａ：你就7-11旁邊那間OK旁邊那條一直     走都走小路的，你不會走嗎？不是     走好幾次了嗎？ Ｂ：小條路我就記不起來，那種接來接     去的路。 Ａ：不然我跟你說，你有辦法到橋下那     間全家嗎？ Ｂ：哪一間全家？ Ａ：明德北路過去。 Ｂ：左邊那間全家喔？ Ａ：對阿。 Ｂ：我就沒辦法騎。 Ａ：那你等我一下，我跟你說地下道你     知道嗎？ Ｂ：你說車站？ Ａ：對，旁邊那個地下道。 Ｂ：我知道。 Ａ：你繞那個地下道上來直走，你就會     看到加油站了也會看到全家。 Ｂ：好。 Ａ：這樣你就知道了，往莿桐方向一直     走就對了。 Ｂ：我沒有那個，到了要怎麼跟你說？ Ａ：你大概幾分鐘會到？ Ｂ：差不多10分鐘。 Ａ：好。   ② 108 年11月9 日下午3 時26 分10秒【基地 台位置：雲林 縣○○市○○ 路○段00號三 樓頂（凱偉電 機）】 Ａ：0000-000000（賴永祥）         ↓ Ｂ：0000-000000（張良億）    Ｂ：我到了。 Ａ：好。   ③ 108 年11月9 日下午3 時26 分40秒【基地 台位置：雲林 縣○○市○○ ○路00號】 Ａ：0000-000000（賴永祥）         ↓ Ｂ：0000-000000（張良億）    Ａ：你今天要拿多少還我？ Ｂ：41阿。 Ａ：你昨天欠我500你知道吧。 Ｂ：對阿6 阿。 Ａ：好。 Ｂ：OK。  ９ ① 108 年10月31 日晚間6 時44 分6 秒【基地 台位置：雲林 縣○○市○○ 路000 號14樓 樓頂屋突層（ 華安）】 Ａ：0000-000000（賴永祥）         ↑ Ｂ：0000-000000（吳元輝） ㈠通訊監察譯文出處：偵8152卷二第158至159頁 ㈡通訊監察書：本院108年聲監字第459號（偵1553卷第171頁）   Ｂ：我要拿錢還你但我朋友要再跟你借     500。 Ａ：要晚一點，我再打給你，你人在家     裡嗎？ Ｂ：對。   ② 108 年10月31 日晚間7 時13 分38秒【基地 台位置：雲林 縣○○市○○ 路00號（站前 銀座帝國大樓 ）】 Ａ：0000-000000（賴永祥）         ↓ Ｂ：0000-000000（吳元輝）    Ａ：下來你家樓下   ③ 108 年10月31 日晚間7 時14 分10秒【基地 台位置：雲林 縣○○市○○ 路00號（站前 銀座帝國大樓 ）】 Ａ：0000-000000（賴永祥）         ↓ Ｂ：0000-000000（吳元輝）    Ｂ：我出去外面，等一下回去。 Ａ：這樣來不及，你等一下打給我。   ③ 108 年10月31 日晚間9 時35 分13秒【基地 台位置：雲林 縣○○市○○ ○路00號】 Ａ：0000-000000（賴永祥）         ↑ Ｂ：0000-000000（吳元輝）    Ｂ：阿兄你在哪？ Ａ：我現在在加油站。 Ｂ：我錢拿過去還你。 Ａ：好，你到的時候打給我。   ① 108 年11月10 日上午11時40 分19秒【基地 台位置：雲林 縣○○鄉○○ 段000000000 地號】 Ａ：0000-000000（賴永祥）         ↑ Ｂ：0000-000000（吳元輝） ㈠通訊監察譯文出處：偵8152卷二第159頁 ㈡通訊監察書：本院108年聲監字第459號（偵1553卷第171頁）   Ｂ：我去找你好不好？ Ａ：可是你要等一下。 Ｂ：我回家打給你，你今天有上班嗎？ Ａ：沒有。   ② 108 年11月10 日中午12時17 分59秒【基地 台位置：雲林 縣○○鄉○○ 段000000000 地號】 Ａ：0000-000000（賴永祥）         ↑ Ｂ：0000-000000（吳元輝）    Ｂ：我還沒到。 Ａ：好。   ③ 108 年11月10 日下午2 時28 分10秒【基地 台位置：雲林 縣○○市○○ ○路00號】 Ａ：0000-000000（賴永祥）         ↑ Ｂ：0000-000000（吳元輝）    Ａ：我剛到。 Ｂ：那我過去嗎？ Ａ：你可以過來加油站。 Ｂ：好。   ④ 108 年11月10 日下午2 時34 分40秒【基地 台位置：雲林 縣○○市○○ ○路00號】 Ａ：0000-000000（賴永祥）         ↑ Ｂ：0000-000000（吳元輝）    Ｂ：我到這囉。 Ａ：好，我馬上到。   ① 108 年11月18 日上午10時48 分54秒【基地 台位置：雲林 縣○○市○○ ○路00號】 Ａ：0000-000000（賴永祥）         ↑ Ｂ：0000-000000（吳元輝） ㈠通訊監察譯文出處：偵8152卷二第160至161頁 ㈡通訊監察書：本院108年聲監字第459號（偵1553卷第171頁）   Ｂ：你在哪？我要去找你。 Ａ：我在加油站。 Ｂ：我馬上到，我在這附近而已。 Ａ：你在公司喔。 Ｂ：我剛從臺中回來。 Ａ：是喔。 Ｂ：我到再打給你。   ② 108 年11月18 日上午10時51 分45秒【基地 台位置：雲林 縣○○市○○ ○路00號】 Ａ：0000-000000（賴永祥）         ↑ Ｂ：0000-000000（吳元輝）    Ｂ：我到了。 Ａ：好。   ① 108 年11月23 日凌晨0 時40 分40秒【基地 台位置：雲林 縣○○市○○ ○路00號】 Ａ：0000-000000（賴永祥）         ↑ Ｂ：0000-000000（吳元輝） ㈠通訊監察譯文出處：偵8152卷二第162頁 ㈡通訊監察書：本院108年聲監字第459號（偵1553卷第171頁）   Ｂ：阿兄，可以跟你借一千塊明天給你     。 Ａ：我等一下打給你。 Ｂ：好。   ② 108 年11月23 日凌晨0 時52 分24秒【基地 台位置：雲林 縣○○市○○ ○路00號】 Ａ：0000-000000（賴永祥）         ↑ Ｂ：0000-000000（吳元輝）    Ａ：你過來加油站這裡。 Ｂ：好，我到打給你。   ③ 108 年11月23 日凌晨0 時57 分53秒【基地 台位置：雲林 縣○○市○○ ○路00號】 Ａ：0000-000000（賴永祥）         ↑ Ｂ：0000-000000（吳元輝）    Ｂ：我到了喔。 Ａ：到了喔。 Ｂ：對，我到了。   ① 108 年11月24 日晚間11時33 分30秒【基地 台位置：雲林 縣○○市○○ ○路00號】 Ａ：0000-000000（賴永祥）         ↓ Ｂ：0000-000000（吳元輝） ㈠通訊監察譯文出處：偵8152卷二第163頁 ㈡通訊監察書：本院108年聲監字第459號（偵1553卷第171頁）   Ｂ：你在哪？我要跟你借一千塊一樣嗎     ？ Ａ：你說什麼？ Ｂ：我說你在哪裡，我去找你。 Ａ：一樣阿。 Ｂ：那我到了一樣打給你嗎？ Ａ：你差不多要多久？ Ｂ：差不多10分那邊。   ② 108 年11月24 日晚間11時44 分45秒【基地 台位置：雲林 縣○○市○○ ○路00號】 Ａ：0000-000000（賴永祥）         ↑ Ｂ：0000-000000（吳元輝）    Ｂ：我到了喔。 Ａ：好。   ① 108 年11月28 日晚間7 時57 分16秒【基地 台位置：雲林 縣○○市○○ ○路00號】 Ａ：0000-000000（賴永祥）         ↓ Ｂ：0000-000000（吳元輝） ㈠通訊監察譯文出處：偵8152卷二第164頁 ㈡通訊監察書：本院108年聲監續字第659號（偵1553卷第173頁）   Ｂ：你在哪裡？ Ａ：我在等人，待會打給你，對方電話     都沒接，如果接了我馬上打給你。 Ｂ：好。   ② 108 年11月28 日晚間9 時42 分39秒【基地 台位置：雲林 縣○○市○○ ○段00000000 0 地號】 Ａ：0000-000000（賴永祥）         ↓ Ｂ：0000-000000（吳元輝）    Ａ：我待會打給你，你就可以過來了。 Ｂ：好。   ③ 108 年11月28 日晚間9 時58 分7 秒【基地 台位置：雲林 縣○○市○○ ○路00號】 Ａ：0000-000000（賴永祥）         ↓ Ｂ：0000-000000（吳元輝）    Ａ：你可以過來了。 Ｂ：在哪？ Ａ：一樣。加油   ④ 108 年11月28 日晚間10時6 分22秒【基地 台位置：雲林 縣○○市○○ ○路00號】 Ａ：0000-000000（賴永祥）         ↑ Ｂ：0000-000000（吳元輝）    Ｂ：我到了喔。 Ａ：好。  


編號 時間 通訊監察譯文內容 備考 １ ① 108 年12月25 日上午4 時16 分45秒【基地 台位置：雲林 縣○○市○○ 路000 號（成 大分院）】 Ａ：0000-000000（賴永祥）         ↓ Ｂ：0000-000000（謝欣玫） ㈠通訊監察譯文出處：偵8152卷二第63至65頁、第97至99頁 ㈡通訊監察書：本院108年聲監續字第659號（偵1553卷第173頁）   Ａ：我跟你講，阿成現在在樓下，你那     沒有了吧。 Ｂ：沒了。 Ａ：我跟你講在哪，在我裝電腦下面的     袋子，只有買500 塊，不要像之前     一樣買那麼多了喔。 Ｂ：恩。   ② 108 年12月25 日上午4 時33 分  Ａ：賴永祥（暱稱：招搖）LINE         ↑ Ｂ：謝欣玫LINE    （LINE語音留言0：01秒） 謝欣玫：少一佰。   ③ 108 年12月25 日上午4 時39 分  Ａ：賴永祥LINE         ↓ Ｂ：林建誠（暱稱小誠）LINE    （LINE語音留言0：27秒） 賴永祥：幹、你娘、你不是說這次剛好 、你娘不夠還在催小催鼻（音譯）每次 都安呢、你娘呢、來都說剛好、剛好為 什麼嘿滅、阿、另天安呢你都麥來了。   ④ 108 年12月25 日上午4 時40 分  Ａ：賴永祥LINE         ↓ Ｂ：林建誠（暱稱小誠）LINE    （LINE語音留言0：06秒） 賴永祥：還有、星期六給我補一補。   ⑤ 108 年12月25 日上午4 時40 分  Ａ：賴永祥LINE         ↓ Ｂ：林建誠（暱稱小誠）LINE    （LINE語音留言0：15秒） 賴永祥：拿好幾萬子、催催催催催催阿 無臭無小、麥輸很多、夠不夠嘿害。   ⑥ 108 年12月25 日上午4 時40 分  Ａ：賴永祥LINE         ↓ Ｂ：林建誠（暱稱小誠）LINE    （LINE語音留言0：04秒） 賴永祥：打電話給你，你不敢接阿。  ２ ① 108 年11月14 日晚間10時42 分52秒【基地 台位置：雲林 縣○○市○○ ○路00號】 Ａ：0000-000000（賴永祥）         ↑ Ｂ：0000-000000（吳元輝） ㈠通訊監察譯文出處：偵8152卷二第157頁 ㈡通訊監察書：本院108年聲監字第459號（偵1553卷第171頁）    Ｂ：可以去找你嗎？ Ａ：好啊。 Ｂ：去哪裡找你？ Ａ：加油站。 Ｂ：快到再打給你。   ② 108 年11月14 日晚間10時52 分40秒【基地 台位置：雲林 縣○○市○○ ○路00號】 Ａ：0000-000000（賴永祥）         ↑ Ｂ：0000-000000（吳元輝）    Ａ：我到了。 Ｂ：好。   ③ 108年11月14日晚間10時53分21秒【基地台位置：雲林縣○○市○○○路00號】 Ａ：0000-000000（賴永祥）         ↓ Ｂ：0000-000000（謝欣玫）    Ａ：你在樓下嗎？ Ｂ：對阿。 Ａ：我丟下去，他在加油站了。 Ｂ：誰阿？ Ａ：你看過的那個阿揮，每次都在等我     的那個。 Ｂ：阿輝？騎機車那一個？ Ａ：對。   ④ 108 年11月14日晚間10時54分59秒【基地台位置：雲林縣○○市○○○路00號】 Ａ：0000-000000（賴永祥）         ↑ Ｂ：0000-000000（謝欣玫）    Ｂ：你不是要丟下來？ Ａ：好，現在我在裝。  


編號 時間 通訊監察譯文內容 備考 １ ① 108 年11月18 日晚間11時6 分25秒【基地 台位置：雲林 縣○○市○○ ○路00號】 Ａ：0000-000000（賴永祥）         ↑ Ｂ：0000-000000（吳元輝） ㈠通訊監察譯文出處：偵8152卷二第161頁 ㈡通訊監察書：本院108年聲監字第459號（偵1553卷第171頁）   Ｂ：你在哪裡？我要去找你。 Ａ：是喔，一樣。 Ｂ：好那我去那喔，再打給你。 Ａ：好。   ② 108 年11月18 日晚間11時12 分29秒【基地 台位置：雲林 縣○○市○○ ○路00號】 Ａ：0000-000000（賴永祥）         ↑ Ｂ：0000-000000（吳元輝）    （未接通）   ③ 108 年11月18 日晚間11時13 分59秒【基地 台位置：雲林 縣○○市○○ ○路00號】 Ａ：0000-000000（賴永祥）         ↓ Ｂ：0000-000000（吳元輝）    （未接通）   ④ 108 年11月18 日晚間11時14 分55秒【基地 台位置：雲林 縣○○市○○ ○路00號】 Ａ：0000-000000（賴永祥）         ↑ Ｂ：0000-000000（吳元輝）    Ａ：到了喔？ Ｂ：恩。 Ａ：你到第一條巷子打給我。   ⑤ 108 年11月18 日晚間11時17 分17秒【基地 台位置：雲林 縣○○市○○ ○路00號】 Ａ：0000-000000（賴永祥）         ↓ Ｂ：0000-000000（吳元輝）    Ａ：我朋友到了喔。 Ｂ：好。  
２１ ① 108 年12月27日上午5 時16分0秒【基地台位置：雲林縣○○市○○路00號】 Ａ：0000-000000（謝欣玫） 　　↓ Ｂ：0000-000000（陳育正） ㈠通訊監察譯文出處：警87304卷第39至40頁 ㈡本院109年7月13日雲院惠刑肅決109聲監可字第65號函暨本院108年聲監字第546號通訊監察書及電話附表各（警87304卷第35至38頁）   Ｂ：喂。 Ａ：喂，阿正喔。 Ｂ：嘿，是。 Ａ：我筆有掉到你那嗎。 （2 人閒聊） Ａ：我等一下，看，拿. . 拿K 仔再去你那啦。 Ｂ：有喔。 Ａ：恩。 Ｂ：阿你遙控汽車跟飛機都拿來喔。 Ａ：我不是去拿那個啦。 Ｂ：喔。 Ａ：我現在在等啦。 Ｂ：好，掰掰。   ② 108年12月27日下午1時34分13秒【基地台位置：雲林縣○○市○○路00號】 Ａ：0000-000000（謝欣玫） 　　↓ Ｂ：0000-000000（陳育正）    Ｂ：喂。 Ａ：你打給我喔。 Ｂ：Allen 說，你不是要抓那個給他看，我有跟他說了，他說好啊。 Ａ：抓過去看喔。 Ｂ：嘿阿。 Ａ：乾脆你們過來虎尾街好不好。 Ｂ：我們沒辦法過去啦。 Ａ：為什麼沒辦法過去。 Ｂ：他哪有辦法過去。 Ａ：真的沒辦法，有人在抓他嗎。 Ｂ：沒有阿。 Ａ：不然怎麼沒辦法過去。 Ｂ：我問看看他。 Ａ：對，你先問問看他齁。 Ｂ：好啊。   ③ 108 年12月27日13時49分25秒【基地台位置：雲林縣○○市○○路00號】 Ａ：0000-000000（謝欣玫） 　　↓ Ｂ：0000-000000（陳育正）    Ｂ：喂。 Ａ：喂。 Ｂ：他說他沒空過去，叫我抓過去這裡，他看後，就看多少這樣，阿那個，他齁8125。 Ａ：什麼。 Ｂ：他是8125。 Ａ：嘿。 Ｂ：嘿阿，了解嗎。 Ａ：了解啦。你看他什麼時候要過來抓啦。 Ｂ：阿他就沒空過去，他叫我去抓，我到那裡再打給你。 Ａ：好啦。   ④④ 108 年12月27日下午2時55分8秒【基地台位置：雲林縣○○市○○路00號】 Ａ：0000-000000（謝欣玫） 　　↓ Ｂ：0000-000000（陳育正）    Ｂ：喂。 Ａ：你還沒到喔。 Ｂ：我就到了1 個多小時，打電話妳都沒接、沒開機阿，我就走了。 Ａ：我剛剛在試電話啦。 Ｂ：等一下我就過去啦了啦，我先去銀行啦。 Ａ：我昨天掉到你們家的，你有幫我撿起來嗎。 Ｂ：沒有啦，我就包起來了啊。 Ａ：你丟掉了喔。 Ｂ：沒有，等一下過去再說啦，我現在和我媽在銀行，不方便跟妳說太多。 Ａ：好啦，掰掰。